# 请教陈版：企业同时对一家公司及其母公司股权投资的处理

提问人：cpa201156664 时间：2022-02-21 18:52:12
A是B公司的母公司，C公司占A公司16%，C公司占B公司33%，均构成重大影响。每年年末，C公司如何确认对A、B公司的损益调整？ 1 、对于A公司，是否站在A公司合并层面净利润确认损益调整？
2 、如果站在A公司合并层面确认损益调整，那么如何确认B公司的损益调整呢？
先谢谢陈版了~

回答人：chenyiwei
C对A的权益法核算应基于A的合并报表中的归母净利润。（此处不考虑需对被投资企业的净利润作出的各项调整，以及未实现顺流或逆流交易的损益调整等，下同）。
C直接持有B公司的股权，基于B公司自身报表中的净利润计算投资收益。